臺灣高等法院刑事裁定
111年度抗字第1304號
抗  告  人
即受 刑 人  林立軒




上列抗告人因聲請撤銷緩刑案件，不服臺灣士林地方法院中華民
國111年7月29日裁定（111年度撤緩字第108號），提起抗告，本
院裁定如下：
    主  文
抗告駁回。                                              
    理  由
一、原裁定意旨略以：抗告人即受刑人（下稱受刑人）因詐欺等
    案件，經臺灣士林地方法院（下稱士林地院）以108年度訴
    字第336號判處有期徒刑1年2月，緩刑4年，於民國109年4月
    8日確定（下稱前案）。又於緩刑期内即110年7月8日，另因
    違反洗錢防制法等案件，經士林地院以111年度審金簡字第7
    7號判處有期徒刑3月，併科罰金新臺幣1萬5千元，於111年6
    月10日確定（下稱後案）。堪認受刑人確有於緩刑期内因故
    意犯他罪，而在緩刑期内受6月以下有期徒刑宣告確定，合
    於刑法第75條之1第1項第2款得撤銷緩刑宣告之規定。審酌
    前、後案均係實施詐欺取財案件，罪質、侵害法益均同，受
    刑人於前案宣告緩刑確定後，旋在短時間内故意再犯後案，
    足見受刑人未因前案而有所警惕、悔悟，因認前案所宣告之
    緩刑已難收其預期效果，檢察官聲請撤銷緩刑宣告，核無不
    合，應予准許等語。
二、抗告意旨略以：抗告人於前案宣判後，皆有好好工作，因貪
    小便宜始涉犯後案，希望法官不要撤銷緩刑，再給予一次機
    會云云。
三、按刑法第75條之1規定：「受緩刑之宣告而有下列情形之一
    ，足認原宣告之緩刑難收其預期效果，而有執行刑罰之必要
    者，得撤銷其宣告：一、緩刑前因故意犯他罪，而在緩刑期
    內受六月以下有期徒刑、拘役或罰金之宣告確定者。二、緩
    刑期內因故意犯他罪，而在緩刑期內受六月以下有期徒刑、
    拘役或罰金之宣告確定者。」是檢察官依刑法第75條之1第1
    項規定聲請撤銷緩刑，除須符合該條各款之要件外，本條並
    採裁量撤銷主義，賦予法院撤銷與否之權限，特於第1項規
    定實質要件為「足認原宣告之緩刑難收其預期效果，而有執
    行刑罰之必要」，供作審認之標準。亦即於上揭「得」撤銷
    緩刑之情形，法官應依職權本於合目的性之裁量，妥適審酌
    受刑人所犯前後數罪間，關於法益侵害之性質、再犯之原因
    、違反法規範之情節是否重大、受刑人主觀犯意所顯現之惡
    性及其反社會性等情，是否已使前案原為促使惡性輕微之被
    告或偶發犯、初犯改過自新而宣告之緩刑，已難收其預期之
    效果，而確有執行刑罰之必要，並就具體個案情形，衡酌原
    宣告之緩刑是否難收其預期之效果，而確有執行刑罰之必要
    ，資以決定該緩刑宣告是否應予撤銷。　　
四、經查：
㈠、受刑人於108年12月間加入犯罪組織，參與三人以上共同詐欺
    取財犯行，經士林地院以108年度訴字第336號判處有期徒刑
    1年2月，並考量受刑人未曾因故意犯罪受刑之宣告，因年僅
    20歲涉世未深而遭詐欺集團吸收，尚有可塑性，宜「以教代
    罰」協助自新，且已與被害人達成和解，因認所宣告之刑以
    暫不執行為適當，爰併予諭知緩刑4年，於109年4月8日確定
    。又受刑人於前開緩刑期内之110年7月間，將自己之帳戶及
    提款卡提供不詳之詐欺集團成員使用，犯幫助詐欺取財罪及
    幫助犯一般洗錢罪，經士林地院以111年度審金簡字第77號
    判處有期徒刑3月，併科罰金新臺幣1萬5千元，於111年6月1
    0日確定，有上開各刑事判決（見原審卷第7至28頁)及本院
    被告前案紀錄表在卷可稽。是受刑人確有刑法第75條之1第1
    項第2款「緩刑期內因故意犯他罪，而在緩刑期內受六月以
    下有期徒刑、拘役或罰金之宣告確定者」之情形，首堪認定
    。
㈡、受刑人所犯前後二案均為詐欺集團衍生之犯罪，受刑人於前
    案犯三人以上共同詐欺取財犯行，經法院為緩刑宣告後，應
    更加明瞭詐欺犯罪造成社會財貨秩序、正常經濟交易安全及
    人民財產權侵害非淺，而知所警惕，縱受刑人於前案犯案時
    年僅20歲，然恪遵法律原不分年齡，其犯罪時既已成年，為
    自身犯罪行為負責，本屬理所當然，儘管如此，前案判決法
    院仍願意給予「以教代罰」之緩刑寬典，自係期待受刑人善
    加珍惜，於緩刑期內，為避免撤銷緩刑，行事更加戒慎恐懼
    ，避免觸法，以收遠離犯罪而自新之效。
㈢、詎受刑人顯然毫無警惕，於緩刑期內再犯同質之罪，僅係犯
    罪手段由詐欺共同正犯轉為幫助犯，其結果均造成無辜民眾
    無端受騙，犯罪動機、目的仍是希望不勞而獲，依被告主觀
    犯意所顯現之惡性及反社會性，本院實難感受到被告有何因
    初犯願改過自新，透過自身努力，改變自己，從此遠離犯罪
    之決心，所見僅為受刑人恪遵法令之自我約制能力明顯欠缺
    ，無從期待其未來將循規蹈矩。因此，前案諭知緩刑的考量
    ，已不復存在，前案所諭知之緩刑宣告難收其預期效果，僅
    能透過刑之執行，希冀能達到遏阻、矯正之效。是原裁定准
    許檢察官撤銷前案緩刑宣告之聲請，諭知受刑人緩刑撤銷，
    經核並無不合。
五、抗告意旨僅以隻字片語稱已有好好工作，僅係貪小便宜才有
    犯罪，希望再給一次機會云云，未見任何具體事證，無從採
    納，本件抗告核無理由，應予駁回。
據上論斷，應依刑事訴訟法第412 條，裁定如主文。

中　　華　　民　　國　　111 　年　　8 　　月　　30　　日
                  刑事第二十庭  審判長法　官　張紹省　
　　　　　　　　　
                                      法　官  蕭世昌
　　　　　　　　　　　　　　　　　　　　　
                                      法　官　吳祚丞
以上正本證明與原本無異。
不得再抗告。
                                       書記官  楊宜蒨
中　　華　　民　　國　　111 　年　　8 　　月　　31　　日